臺灣花蓮地方法院行政訴訟判決
111年度交字第21號
111年8月26日辯論終結
原      告  陳思詩  
訴訟代理人  陳明川  
被      告  交通部公路總局臺北區監理所

代  表  人  黃鈴婷  
訴訟代理人  李孫遼鎮



上列當事人間交通裁決事件，原告不服交通部公路總局臺北區監
理所中華民國111年4月14日北監花裁字第44-PY0B62014號裁決，
提起行政訴訟，本院判決如下：
    主  文
原告之訴駁回。
訴訟費用新臺幣（下同）300元由原告負擔。
    事實及理由
一、事實概要：原告於民國111年3月12日下午1時24分許，駕駛
    車牌000-0000號自用小客車，在花蓮市國聯二路與國聯四路
    交叉路口10公尺範圍內禁止臨時停車處停車，經花蓮縣警察
    局查證屬實，依違反道路交通管理處罰條例第56條第1項第1
    款之規定，以PY0B62014號違反道路交通管理事件通知單舉
    發，並於111年4月14日經原告申請作成北監花裁字第44-PY0
    B62014號裁決書，對原告裁處罰鍰900元整。原告不服，遂
    提起本件行政訴訟。
二、原告主張：當日車輛停放位置在國聯四路上，該停車道既未
    畫線也未設置停車格。聲明：原處分撤銷。
三、被告答辯：原告確有在事實概要欄所載時、地停放車輛，經
    原舉發單位查證違規事實明確，而依違反道路交通管理處罰
    條例第56條第1項第1款之規定逕行舉發，裁罰原告900元整
    ，於法並無違誤。聲明：駁回原告之訴。
四、本院之判斷：
  ㈠按汽車駕駛人停車時，在禁止臨時停車處所停車，處600元以
    上1,200元以下罰鍰，為道路交通管理處罰條例第56條第1項
    第1款明文。經查，本件如事實概要欄所載情形，為兩造所
    不爭執，並有舉發違反道路交通管理事件通知單、採證照片
    、交通違規陳述書、交通部公路總局臺北區監理所花蓮監理
    站111年3月25日北監花站字第1110075970號函、111年4月12
    日北監花站字第1110073914號函、花蓮縣警察局111年4月6
    日花警交字第1110015794號函暨檢附違規相片、交通部公路
    總局臺北區監理所北監花裁字第44-PY0B62014號違反道路交
    通管理事件裁決書在卷可稽，應堪認定。
  ㈡汽車除「於設有禁止停車標誌、標線之處所不得停車」外，
    道路交通安全規則第112條第1項亦定有「多款」不得停車之
    規定，用路之駕駛人均應遵守，其中包括同條項第1款所規
    定之「禁止臨時停車處所不得停車」。而同規則第111條第1
    項定有「數款」不得臨時停車之情形，其中包括同條項第2
    款所規定之「交岔路口、公共汽車招呼站十公尺內、消防栓
    、消防車出入口五公尺內不得臨時停車」，此亦為持有駕駛
    執照之人均應熟記及遵守者。又依道路交通管理處罰條例第
    3條第10款之定義，所謂臨時停車係指車輛因上、下人、客
    ，裝卸物品，其停止時間未滿三分鐘，保持立即行駛之狀態
    而言；同條項第11款則定義，所謂停車係指車輛停放於道路
    兩側或停車場所，而不立即行駛。由上述定義可知，停車所
    造成之秩序違反程度高於臨時停車，故不得臨時停車之處所
    ，自更不許停放車輛。
  ㈢本件原告上述停車行為，且停放其車輛之位置，係在交岔路
    口處，有照片在卷可稽，為原告所不爭執。上開停車位置雖
    未畫線禁止停車，惟禁止停車並不限於設有禁止停車標誌、
    標線之處所，已如前述，原告將其車輛停放在路口10公尺內
    ，應已違反駕駛人應熟知之交通規則，而符合道路交通管理
    處罰條例第56條第1項第1款之處罰要件，顯具過失，且不因
    道路主管機關怠於設置標誌、標線以提醒注意不得停車而得
    主張免責，自難認原告主張得為對其有利認定。
五、綜上所述，本件原告確有如前述違規停車事實，其主張如前
    述乃無理由，被告依違反道路交通管理事件統一裁罰基準及
    處理細則第41條第2項、第43條規定以原處分予以裁處，於
    法有據，核無違誤，原告訴請撤銷原處分乃無理由，應予駁
    回。
六、本件判決基礎已臻明確，兩造其餘之攻擊防禦方法及訴訟資
    料經本院斟酌後，核與判決不生影響，無一一論述之必要。
七、據上論結，本件原告之訴無理由，依行政訴訟法第237條之8
    第1項、第98條第1項前段，判決如主文。
中　　華　　民　　國　　111 　年　　9 　　月　　8 　　日
　　　　　　　　　行政訴訟庭　法　官　沈培錚
以上正本係照原本作成。
如不服本判決，應於判決送達後20日內，向本院提出上訴狀，上
訴狀並應記載上訴理由，表明關於原判決所違背之法令及其具體
內容或依訴訟資料可認為原判決有違背法令之具體事實，其未表
明上訴理由者，應於提出上訴後20日內向本院補提理由書（上訴
狀及上訴理由書均須按他造人數附繕本，如未按期補提上訴理由
書，則逕予駁回上訴），並應繳納上訴費新臺幣750元。
中　　華　　民　　國　　111 　年　　9 　　月　　12　　日
　　　　　　　　　　　　　　　書記官　黃慧中